---
title: "Tamaño de muestra Costa Rica"
author: "José Fernando Zea - Andrés Gutiérrez"
date: '2022-06-09'
output: html_document
---

```{r setup, include=FALSE}
knitr::opts_chunk$set(echo = TRUE)
```


```{r, warning=FALSE, message=FALSE}
library(haven)
library(labelled)
library(srvyr)
library(samplesize4surveys)
library(flextable)
library(dplyr)
library(arrow)
library(writexl)
options(survey.adjust.domain.lonely=TRUE)
options(survey.lonely.psu="adjust")
```


Cargamos el modelo de costos para las tablas de muestreo:

```{r}
setwd("../output")
load( "modelo_Costos_V2.Rdata")
```


En primer lugar calculamos el número de UPM's en el área urbana y rural, estas estadísticas son necesarios para calcular las tablas de muestreo. Para esto se hará uso del censo de población de Costa Rica del año 2011:

```{r, warning=FALSE, message=FALSE}
setwd("../data/")
df_censo <- open_dataset("parquet")
```

De la encuesta de hogares seleccionaremos los insumos necesarios para calcular el tamaño de muestra para las encuestas multipropositos en el período intercensal. Se utilizarán como indicadores trazadoras la tasa de desocación, la pobreza monetaria y el índice de pobreza multidimensional. 


```{r, warning=FALSE, message=FALSE}
setwd("../data/cri20n1")
df_encuesta <- read_dta("cri20n1.dta")
df_encuesta %<>% select(id_vivienda,id_hogar, id_hogar_inec, id_pers, 
                                      diseno_muestra, region, areageo, areageo2, upm, 
                                      factorex, condact3, pobreza, ipm_pobreza)
```

```{r, echo=FALSE}
# prueba id: id hogar  y persona
df_encuesta %<>% mutate(id_hogper = paste0(id_hogar, "_", id_pers))
test_duplicados <- table(duplicated(df_encuesta$id_hogper))
```



El número de UPMs para el área urbano y rural son:

```{r, warning=FALSE, message=FALSE}
# UPM 5.251 no existe 
con_numUpmUrb <- df_censo %>% group_by(ID_ZONA, UPM2) %>% summarise(num_personas = n()) %>% 
  group_by(ID_ZONA) %>% summarise(num_upms = n()) %>% collect()
con_numUpmUrb %>% flextable()
```
El número de hogares por UPM:

```{r, warning=FALSE, message=FALSE, echo=FALSE}
nII_hog = df_encuesta  %>% group_by(upm) %>% summarise(nII = n_distinct(id_hogar)) %>% pull(nII) %>% mean() 
nII_hog_urbano = df_encuesta %>% filter(areageo == 1) %>% group_by(upm) %>% summarise(nII = n_distinct(id_hogar)) %>% pull(nII) %>% mean() 
nII_hog_rural = df_encuesta %>% filter(areageo == 2) %>% group_by(upm) %>% summarise(nII = n_distinct(id_hogar)) %>% pull(nII) %>% mean() 
```


El número de personas por UPM:

```{r, warning=FALSE, message=FALSE, echo=FALSE}
nII_pers = df_encuesta  %>% group_by(upm) %>% summarise(nII = n()) %>% pull(nII) %>% mean() 
nII_pers_urbano = df_encuesta %>% filter(areageo == 1) %>% group_by(upm) %>% summarise(nII = n()) %>% pull(nII) %>% mean() 
nII_pers_rural = df_encuesta %>% filter(areageo == 2) %>% group_by(upm) %>% summarise(nII = n()) %>% pull(nII) %>% mean() 
```



Para el cálculo de las tablas de muestra también se requerirá calcula el número de encuestas realizadas en cada UPM que para la encuesta de Hogares de Costa Rica del año ?? es de `r `nII`


# Preprocesamiento

Se utilizará como estrato la combinación de región y área:

```{r}
df_encuesta %<>% mutate(region_area = paste0(region, "_", areageo))
```

Por otro lado la pobreza monetaria no extrema y la pobreza monetaria extrema se unen:

```{r}
df_encuesta %<>% mutate(pobreza_monet = ifelse(pobreza %in% 1:2, 1, 0))
```


Se construye la variable dummy para los desocupados:

```{r}
df_encuesta %<>% mutate(ocupados = ifelse(condact3 == 1, 1, ifelse(condact3 == -1, NA, 0)),
                        desocupados = ifelse(condact3 == 2, 1, ifelse(condact3 == -1, NA, 0)),
                        inactivos = ifelse(condact3 == 3, 1, ifelse(condact3 == -1, NA, 0)),
                        activos = ocupados + desocupados)
```




# Deficinión diseño muestral

```{r}
diseno_pobreza <- df_encuesta %>% as_survey_design(ids = upm,
                                        strata = region_area,  
                                        weights = factorex, nest = T)
   
df_estimaPobreza <- diseno_pobreza %>% group_by(areageo2) %>%
  summarize(prop_pobrezaMonet = survey_mean(pobreza_monet, na.rm = T, deff = T),
            prop_IPM = survey_mean(ipm_pobreza, na.rm = T, deff = T),
            ) %>%
  mutate(prop_pobrezaMonet = round(prop_pobrezaMonet, 2), 
          prop_pobrezaMonet_se = round(prop_pobrezaMonet_se, 4),
          prop_pobrezaMonet_deff = round(prop_pobrezaMonet_deff, 1),
          prop_IPM = round(prop_IPM, 2),
          prop_IPM_se = round(prop_IPM_se, 4),
          prop_IPM_deff = round(prop_IPM_deff, 1)
         )
df_estimaPobreza %>% 
 round(4) %>% `names<-`(c("Area", "Prop. pobreza monet.", "Error est. pobreza monet.", "Deff pobreza monet.",
                          "Prop. pobreza IPM", "Error est. pobreza IPM", "Efecto diseño pobreza IPM")) %>% flextable::flextable()
```

A continuación estimamos el coeficiente de correlación intraclásica para la pobreza monetaria y el IPM con la encuesta de hogares de Costa Rica del año0

```{r}
rho_pobrezaMonet_urbano <- (df_estimaPobreza$prop_pobrezaMonet_deff[df_estimaPobreza$areageo2 == 1] - 1) / (nII_pers_urbano - 1)
rho_pobrezaMonet_rural <- (df_estimaPobreza$prop_pobrezaMonet_deff[df_estimaPobreza$areageo2 == 2] - 1) / (nII_pers_rural - 1)

rho_IPM_urbano <- (df_estimaPobreza$prop_IPM_deff[df_estimaPobreza$areageo2 == 1] - 1) / (nII_pers_urbano - 1)
rho_IPM_rural <- (df_estimaPobreza$prop_IPM_deff[df_estimaPobreza$areageo2 == 2] - 1) / (nII_pers_rural - 1)

df_rho_pobreza <- data.frame(Area = c("Urbano", "Rural"), 
                             rho_pobrezaMonet = c(rho_pobrezaMonet_urbano, rho_pobrezaMonet_rural),
                             rho_IPM = c(rho_IPM_urbano, rho_IPM_rural)
                             )
names(df_rho_pobreza) <- c("Area", "Pobreza Monetaria", "IPM")
flextable::flextable(df_rho_pobreza)
```

Llevamos a cabo las estimaciones para la tasa de desocación:


```{r}
diseno_desocupado <-  df_encuesta %>% 
  filter(condact3 != -1) %>% as_survey_design(ids = upm,
                                        strata = region_area,  
                                        weights = factorex, nest = T)

df_tasaDesoc <- diseno_desocupado %>% 
  group_by(areageo2) %>% summarize(P = survey_ratio(desocupados, activos, na.rm = T, vartype  = "se", deff = T)) 

df_tasaDesoc %>% round(4) %>% `names<-`(c("Area","Tasa de desocacion", "Error estandar", 
                                           "Efecto diseno (Deff)")) %>% 
 flextable::flextable()
```

A continuación estimamos el coeficiente de correlación intraclásica para la tasa de desocupación con la encuesta de hogares de Costa Rica del año 2020:

```{r}
nII_activos_urbano <- df_encuesta %>% filter(activos == 1 & areageo2 == 1) %>% 
                      group_by(upm) %>% summarise(nII_pers_urbano = n()) %>% 
                      pull(nII_pers_urbano) %>% mean()  

nII_activos_rural <- df_encuesta %>% filter(activos == 1 & areageo2 == 2) %>% 
                    group_by(upm) %>% summarise(nII_pers_rural = n()) %>% 
                    pull(nII_pers_rural) %>% mean()  

# Número promedio de personas por UPM / 3.5 # tomado del censo aprox. (pero es desconocido)
rho_desoc_urbano <- (df_tasaDesoc$P_deff[1]-1) / (nII_activos_urbano - 1)
rho_desoc_rural <- (df_tasaDesoc$P_deff[2]-1) / (nII_activos_rural - 1)

df_rho_desoc <- data.frame(Area = c("Urbano", "Rural"), 
                             rho_desoc = c(rho_desoc_urbano, rho_desoc_rural))
names(df_rho_desoc) <- c("Area", "Tasa de desocacuón")
flextable::flextable(df_rho_desoc)
```




# Tablas de muestreo

```{r}
conf <- 0.95
df_num_perXhog <- df_encuesta %>% group_by(areageo2, id_hogar) %>% summarise(cuenta = n()) %>% group_by(areageo2) %>% 
  summarise(num_persXhog = mean(cuenta))

M_urbano <- con_numUpmUrb$num_upms[con_numUpmUrb$ID_ZONA == 1]
M_rural <- con_numUpmUrb$num_upms[con_numUpmUrb$ID_ZONA == 2]

N_urbano <- df_encuesta$factorex[df_encuesta$areageo2 == 1] %>% sum()
N_rural <- df_encuesta$factorex[df_encuesta$areageo2 == 2] %>% sum()


# Número de personas por hogar según el censo
b_urbano <- df_num_perXhog$num_persXhog[df_num_perXhog$areageo2 == 1] 
b_rural <- df_num_perXhog$num_persXhog[df_num_perXhog$areageo2 == 2] 
```


## Tablas de muestreo Desempleo

```{r}
# Estadísticas de precisión de la encuesta

P_desoc_urbano <- df_tasaDesoc$P[df_tasaDesoc$areageo2 == 1]
P_desoc_rural <- df_tasaDesoc$P[df_tasaDesoc$areageo2 == 2]

margenError_desoc_urbano <- qnorm(1-(1-conf)/2) * df_tasaDesoc$P_se[df_tasaDesoc$areageo2 == 1]
margenError_desoc_rural <- qnorm(1-(1-conf)/2) * df_tasaDesoc$P_se[df_tasaDesoc$areageo2 == 2]


cve_desoc_urbano <- df_tasaDesoc$P_se[df_tasaDesoc$areageo2 == 1] / df_tasaDesoc$P[df_tasaDesoc$areageo2 == 1]
cve_desoc_rural <- df_tasaDesoc$P_se[df_tasaDesoc$areageo2 == 2] / df_tasaDesoc$P[df_tasaDesoc$areageo2 == 2]

mer_desoc_urbano <- margenError_desoc_urbano / P_desoc_urbano
mer_desoc_rural <- margenError_desoc_rural / P_desoc_rural
# Fin de estadísticas de precisión de la encuesta


##### Estadísticas de precisión fijados (Focus Group) ############################
cve_desoc_deseado_urbano <- 0.035
cve_desoc_deseado_rural <- 0.038

P_desoc_deseado_urbano <- 0.1
P_desoc_deseado_rural <- 0.1
# cve = S / P,  S = cve * P pero necesitamos me = z * S 
margenError_deseado_desoc_urbano <-  qnorm(1-(1-conf)/2) * 
(cve_desoc_deseado_urbano * P_desoc_deseado_urbano) # df_tasaDesoc$P[df_tasaDesoc$areageo2 == 1])

margenError_deseado_desoc_rural <- qnorm(1-(1-conf)/2) * 
 (cve_desoc_deseado_rural * P_desoc_deseado_rural) # df_tasaDesoc$P[df_tasaDesoc$areageo2 == 2])

mer_desoc_deseado_urbano <- margenError_deseado_desoc_urbano / P_desoc_deseado_urbano # / P_desoc_urbano
mer_desoc_deseado_rural <- margenError_deseado_desoc_rural / P_desoc_deseado_rural # / P_desoc_rural
##### Fin estadísticas de precisión fijados (Focus Group) ############################

  
# Proporción economicamente activa (Omitir los menores de 15 años en la suma)
r_desoc_urbano <-  sum(df_encuesta$activos[df_encuesta$areageo2 == 1] *                
                         df_encuesta$factorex[df_encuesta$areageo2 == 1], na.rm = T) / N_urbano

r_desoc_rural <-  sum(df_encuesta$activos[df_encuesta$areageo2 == 2] *                
                        df_encuesta$factorex[df_encuesta$areageo2 == 2], na.rm = T) / N_rural


    
# Número de encuestas por UPM
m_desoc_urbano <- 5:20
m_desoc_rural <- 5:20
```


Tabla de muestreo de desoocupados

```{r}
tablaMuestreo_desoc_urbano <- ss4HHSp(N = N_urbano,
M = M_urbano, 
r = r_desoc_urbano, 
b = b_urbano, rho = rho_desoc_urbano,
P = P_desoc_deseado_urbano, 
delta = mer_desoc_deseado_urbano,
conf = conf, m = m_desoc_urbano)
```



```{r}
tablaMuestreo_desoc_rural <- ss4HHSp(N = N_rural,
M = M_rural, 
r = r_desoc_rural, 
b = b_rural, rho = rho_desoc_rural,
P = P_desoc_deseado_rural, 
delta = mer_desoc_deseado_rural,
conf = conf, m = m_desoc_rural)
```



Integrarlas las dos tablas de muestreo de desocupación:

```{r}
tablaMuestreo_desoc_nacional <- tablaMuestreo_desoc_urbano

tablaMuestreo_desoc_nacional$PSUinSample <- tablaMuestreo_desoc_urbano$PSUinSample + 
                                              tablaMuestreo_desoc_rural$PSUinSample

tablaMuestreo_desoc_nacional$HouseholdsInSample  <- tablaMuestreo_desoc_urbano$HouseholdsInSample + 
                                              tablaMuestreo_desoc_rural$HouseholdsInSample

tablaMuestreo_desoc_nacional$PersonsInSample  <- tablaMuestreo_desoc_urbano$PersonsInSample + 
                                              tablaMuestreo_desoc_rural$PersonsInSample

# El efecto diseño es deff =  V_p() / V_MAS, entonces 
# deff_nnal = V_p()_urb / V_MAS_urb + V_p()_rur / V_MAS_rur =  (V_p()_urb +  V_p()_rur) / (V_MAS_urb +  V_MAS_rur) 
# Despejamos las Varianzas bajo MAS, V_MAS = V_p() / deff      CV = sqrt(V) / P;  V = (CV * P)^2 
V_MAS_desoc_urbano <-  ((cve_desoc_deseado_urbano * P_desoc_deseado_urbano) ^ 2) / tablaMuestreo_desoc_urbano$DEFF
V_MAS_desoc_rural <-  ((cve_desoc_deseado_rural * P_desoc_deseado_rural) ^ 2) / tablaMuestreo_desoc_rural$DEFF

V_desoc_nacional <- ((cve_desoc_deseado_urbano * P_desoc_deseado_urbano)^2) + ((cve_desoc_deseado_rural * P_desoc_deseado_rural)^2) 
deff_desoc_nacional <- V_desoc_nacional / (V_MAS_desoc_urbano + V_MAS_desoc_rural)

medidas_error_desoc_nacional <- samplesize4surveys::e4p(N = N_urbano +  N_rural, 
                                                        n = tablaMuestreo_desoc_nacional$PersonsInSample, 
                        P = P_desoc_deseado_urbano, DEFF = deff_desoc_nacional)

tablaMuestreo_desoc_nacional$DEFF <- deff_desoc_nacional

tablaMuestreo_desoc_nacional$cve <- round(medidas_error_desoc_nacional$cve / 100, 3)
tablaMuestreo_desoc_nacional$M.E. <- round(medidas_error_desoc_nacional$Margin_of_error / 100, 3)
tablaMuestreo_desoc_nacional$M.E.R <- round(medidas_error_desoc_nacional$Relative_Margin_of_error / 100, 3)

tablaMuestreo_desoc_urbano$cve <- round(cve_desoc_deseado_urbano, 3)
tablaMuestreo_desoc_urbano$M.E. <- round(margenError_deseado_desoc_urbano, 3)
tablaMuestreo_desoc_urbano$M.E.R <- round(mer_desoc_deseado_urbano, 3)

tablaMuestreo_desoc_rural$cve <- round(cve_desoc_deseado_rural, 3)
tablaMuestreo_desoc_rural$M.E. <- round(margenError_deseado_desoc_rural, 3)
tablaMuestreo_desoc_rural$M.E.R <- round(mer_desoc_deseado_rural, 3)
```




# Tablas de muestreo Pobreza Monetaria

```{r}
############## Estadísticas de la encuesta #######################
P_pobrezaMonet_urbano <- df_estimaPobreza$prop_pobrezaMonet[df_estimaPobreza$areageo2 == 1]
P_pobrezaMonet_rural <- df_estimaPobreza$prop_pobrezaMonet[df_estimaPobreza$areageo2 == 2]

margenError_pobrezaMonet_urbano <- qnorm(1-(1-conf)/2) * 
                                   df_estimaPobreza$prop_pobrezaMonet_se[df_estimaPobreza$areageo2 == 1]
margenError_pobrezaMonet_rural <- qnorm(1-(1-conf)/2) * 
                                  df_estimaPobreza$prop_pobrezaMonet_se[df_estimaPobreza$areageo2 == 2]


cve_pobrezaMonet_urbano <- df_estimaPobreza$prop_pobrezaMonet_se[df_estimaPobreza$areageo2 == 1] / df_estimaPobreza$prop_pobrezaMonet[df_estimaPobreza$areageo2 == 1]

cve_pobrezaMonet_rural <- df_estimaPobreza$prop_pobrezaMonet_se[df_estimaPobreza$areageo2 == 2] / df_estimaPobreza$prop_pobrezaMonet[df_estimaPobreza$areageo2 == 2]

mer_pobrezaMonet_urbano <- margenError_pobrezaMonet_urbano / P_pobrezaMonet_urbano
mer_pobrezaMonet_rural <- margenError_pobrezaMonet_rural / P_pobrezaMonet_rural

margenError_pobrezaMonet_urbano <- qnorm(1-(1-conf)/2) * df_estimaPobreza$prop_pobrezaMonet_se[df_estimaPobreza$areageo2 == 1]
margenError_pobrezaMonet_rural <- qnorm(1-(1-conf)/2) * df_estimaPobreza$prop_pobrezaMonet_se[df_estimaPobreza$areageo2 == 2]

############## Estadísticas de precisión fijados (Focus Group) ############## 
cve_pobrezaMonet_deseado_urbano <- 0.05
cve_pobrezaMonet_deseado_rural <- 0.05

P_pobrezaMonet_deseado_urbano <- 0.18
P_pobrezaMonet_deseado_rural <- 0.22

# cve = S / P,  S = cve * P pero necesitamos me = z * S 
margenError_deseado_pobrezaMonet_urbano <-  qnorm(1-(1-conf)/2) * 
(cve_pobrezaMonet_deseado_urbano * P_pobrezaMonet_deseado_urbano) # df_tasaDesoc$P[df_tasaDesoc$areageo2 == 1])

margenError_desado_pobrezaMonet_rural <- qnorm(1-(1-conf)/2) * 
 (cve_pobrezaMonet_deseado_rural * P_pobrezaMonet_deseado_rural) # df_tasaDesoc$P[df_tasaDesoc$areageo2 == 2])

mer_pobrezaMonet_deseado_urbano <- margenError_deseado_pobrezaMonet_urbano / P_pobrezaMonet_deseado_urbano # / P_desoc_urbano
mer_pobrezaMonet_deseado_rural <- margenError_pobrezaMonet_rural / P_pobrezaMonet_deseado_rural # / P_desoc_rural
############## Fin estadísticas de precisión fijados (Focus Group) ##############

r_pobrezaMonet_urbano <- 1
r_pobrezaMonet_rural <- 1

P_pobrezaMonet_urbano <- df_estimaPobreza$prop_pobrezaMonet[df_estimaPobreza$areageo2 == 1]
P_pobrezaMonet_rural <- df_estimaPobreza$prop_pobrezaMonet[df_estimaPobreza$areageo2 == 2]

mer_pobrezaMonet_urbano <- margenError_pobrezaMonet_urbano / P_pobrezaMonet_urbano
mer_pobrezaMonet_rural <- margenError_pobrezaMonet_rural / P_pobrezaMonet_rural
  
# Número de encuestas por UPM
m_pobrezaMonet_urbano <- 5:20
m_pobrezaMonet_rural <- 5:20
```


```{r}
tablaMuestreo_pobrezaMonet_urbano <- ss4HHSp(N = N_urbano,
M = M_urbano, 
r = r_pobrezaMonet_urbano, 
b = b_urbano, rho = rho_pobrezaMonet_urbano,
P = P_pobrezaMonet_deseado_urbano, 
delta = mer_pobrezaMonet_urbano,
conf = conf, m = m_pobrezaMonet_urbano)
```


```{r}
tablaMuestreo_pobrezaMonet_rural <- ss4HHSp(N = N_rural,
M = M_rural, 
r = r_pobrezaMonet_rural, 
b = b_rural, rho = rho_pobrezaMonet_rural,
P = P_pobrezaMonet_deseado_rural, 
delta = mer_pobrezaMonet_rural,
conf = conf, m = m_pobrezaMonet_rural)
```



Integrarlas las dos tablas de muestreo (urbano y rural):

```{r}
tablaMuestreo_pobrezaMonet_nacional <- tablaMuestreo_pobrezaMonet_urbano

tablaMuestreo_pobrezaMonet_nacional$PSUinSample <- tablaMuestreo_pobrezaMonet_urbano$PSUinSample + 
                                              tablaMuestreo_pobrezaMonet_rural$PSUinSample

tablaMuestreo_pobrezaMonet_nacional$HouseholdsInSample  <- tablaMuestreo_pobrezaMonet_urbano$HouseholdsInSample + 
                                              tablaMuestreo_pobrezaMonet_rural$HouseholdsInSample

tablaMuestreo_pobrezaMonet_rural$PersonsInSample  <- tablaMuestreo_pobrezaMonet_urbano$PersonsInSample + 
                                              tablaMuestreo_pobrezaMonet_rural$PersonsInSample

# El efecto diseño es deff =  V_p() / V_MAS, entonces 
# deff_nnal = V_p()_urb / V_MAS_urb + V_p()_rur / V_MAS_rur =  (V_p()_urb +  V_p()_rur) / (V_MAS_urb +  V_MAS_rur) 
# Despejamos las Varianzas bajo MAS, V_MAS = V_p() / deff      CV = sqrt(V) / P;  V = (CV * P)^2 
V_MAS_pobrezaMonet_urbano <-  ((cve_pobrezaMonet_deseado_urbano * P_pobrezaMonet_deseado_urbano) ^ 2) / tablaMuestreo_pobrezaMonet_urbano$DEFF
V_MAS_pobrezaMonet_rural <-  ((cve_pobrezaMonet_deseado_rural * P_pobrezaMonet_deseado_rural) ^ 2) / tablaMuestreo_pobrezaMonet_rural$DEFF

V_pobrezaMonet_nacional <- ((cve_pobrezaMonet_deseado_urbano * P_pobrezaMonet_deseado_urbano)^2) + ((cve_pobrezaMonet_deseado_rural * P_pobrezaMonet_deseado_rural)^2) 
deff_pobrezaMonet_nacional <- V_pobrezaMonet_nacional / (V_MAS_pobrezaMonet_urbano + V_MAS_pobrezaMonet_rural)

medidas_error_pobrezaMonet_nacional <- samplesize4surveys::e4p(N = N_urbano + N_rural, n = tablaMuestreo_pobrezaMonet_nacional$PersonsInSample, 
                        P = P_pobrezaMonet_deseado_urbano, DEFF = deff_pobrezaMonet_nacional)

tablaMuestreo_pobrezaMonet_nacional$DEFF <- deff_pobrezaMonet_nacional

tablaMuestreo_pobrezaMonet_nacional$cve <- round(medidas_error_pobrezaMonet_nacional$cve / 100, 3)
tablaMuestreo_pobrezaMonet_nacional$M.E. <- round(medidas_error_pobrezaMonet_nacional$Margin_of_error / 100, 3)
tablaMuestreo_pobrezaMonet_nacional$M.E.R <- round(medidas_error_pobrezaMonet_nacional$Relative_Margin_of_error / 100, 3)

tablaMuestreo_pobrezaMonet_urbano$cve <- round(cve_pobrezaMonet_deseado_urbano, 3)
tablaMuestreo_pobrezaMonet_urbano$M.E. <- round(margenError_deseado_pobrezaMonet_urbano, 3)
tablaMuestreo_pobrezaMonet_urbano$M.E.R <- round(mer_pobrezaMonet_deseado_urbano, 3)

tablaMuestreo_pobrezaMonet_rural$cve <- round(cve_pobrezaMonet_deseado_rural, 3)
tablaMuestreo_pobrezaMonet_rural$M.E. <- round(margenError_pobrezaMonet_rural, 3)
tablaMuestreo_pobrezaMonet_rural$M.E.R <- round(mer_pobrezaMonet_deseado_rural, 3)
```



# Tablas de muestreo índice de pobreza multidimensional


```{r}
############## Estadísticas de la encuesta #######################
P_IPM_urbano <- df_estimaPobreza$prop_IPM[df_estimaPobreza$areageo2 == 1]
P_IPM_rural <- df_estimaPobreza$prop_IPM[df_estimaPobreza$areageo2 == 2]

margenError_IPM_urbano <- qnorm(1-(1-conf)/2) * df_estimaPobreza$prop_IPM_se[df_estimaPobreza$areageo2 == 1]
margenError_IPM_rural <- qnorm(1-(1-conf)/2) * df_estimaPobreza$prop_IPM_se[df_estimaPobreza$areageo2 == 2]


cve_IPM_urbano <- df_estimaPobreza$prop_IPM_se[df_estimaPobreza$areageo2 == 1] / df_estimaPobreza$prop_IPM[df_estimaPobreza$areageo2 == 1]

cve_IPM_rural <- df_estimaPobreza$prop_IPM_se[df_estimaPobreza$areageo2 == 2] / df_estimaPobreza$prop_IPM[df_estimaPobreza$areageo2 == 2]

mer_IPM_urbano <- margenError_IPM_urbano / P_IPM_urbano
mer_IPM_rural <- margenError_IPM_rural / P_IPM_rural

margenError_IPM_urbano <- qnorm(1-(1-conf)/2) * df_estimaPobreza$prop_IPM_se[df_estimaPobreza$areageo2 == 1]
margenError_IPM_rural <- qnorm(1-(1-conf)/2) * df_estimaPobreza$prop_IPM_se[df_estimaPobreza$areageo2 == 2]

############## Estadísticas de precisión fijados (Focus Group) ############## 
cve_IPM_deseado_urbano <- 0.05
cve_IPM_deseado_rural <- 0.05

P_IPM_deseado_urbano <- 0.16
P_IPM_deseado_rural <- 0.30

# cve = S / P,  S = cve * P pero necesitamos me = z * S 
margenError_deseado_IPM_urbano <-  qnorm(1-(1-conf)/2) * (cve_IPM_deseado_urbano * P_IPM_deseado_urbano) # df_tasaDesoc$P[df_tasaDesoc$areageo2 == 1])

margenError_deseado_IPM_rural <- qnorm(1-(1-conf)/2) * (cve_IPM_deseado_rural * P_IPM_deseado_rural) # df_tasaDesoc$P[df_tasaDesoc$areageo2 == 2])

mer_IPM_deseado_urbano <- margenError_deseado_IPM_urbano / P_pobrezaMonet_deseado_urbano # / P_desoc_urbano
mer_IPM_deseado_rural <- margenError_IPM_rural / P_IPM_deseado_rural # / P_desoc_rural
############## Fin estadísticas de precisión fijados (Focus Group) ##############

r_IPM_urbano <- 1
r_IPM_rural <- 1

P_IPM_urbano <- df_estimaPobreza$prop_IPM[df_estimaPobreza$areageo2 == 1]
P_IPM_rural <- df_estimaPobreza$prop_IPM[df_estimaPobreza$areageo2 == 2]

mer_IPM_urbano <- margenError_IPM_urbano / P_IPM_urbano
mer_IPM_rural <- margenError_IPM_rural / P_IPM_rural
  
# Número de encuestas por UPM
m_IPM_urbano <- 5:20
m_IPM_rural <- 5:20
```



```{r}
margenError_IPM_urbano <- qnorm(1-(1-conf)/2) * df_estimaPobreza$prop_IPM_se[df_estimaPobreza$areageo2 == 1]
margenError_IPM_rural <- qnorm(1-(1-conf)/2) * df_estimaPobreza$prop_IPM_se[df_estimaPobreza$areageo2 == 2]

r_IPM_urbano <- 1
r_IPM_rural <- 1

P_IPM_urbano <- df_estimaPobreza$prop_IPM[df_estimaPobreza$areageo2 == 1]
P_IPM_rural <- df_estimaPobreza$prop_IPM[df_estimaPobreza$areageo2 == 2]

mer_IPM_urbano <- margenError_IPM_urbano / P_IPM_urbano
mer_IPM_rural <- margenError_IPM_rural / P_IPM_rural
  
# Número de encuestas por UPM
m_IPM_urbano <- 5:20
m_IPM_rural <- 5:20
```




```{r}
tablaMuestreo_IPM_urbano <- ss4HHSp(N = N_urbano,
M = M_urbano, 
r = r_IPM_urbano, 
b = b_urbano, rho = rho_IPM_urbano,
P = P_IPM_deseado_urbano, 
delta = mer_IPM_deseado_urbano,
conf = conf, m = m_IPM_urbano)
```


```{r}
tablaMuestreo_IPM_rural <- ss4HHSp(N = N_rural,
M = M_rural, 
r = r_IPM_rural, 
b = b_rural, rho = rho_IPM_rural,
P = P_IPM_deseado_rural, 
delta = mer_IPM_deseado_rural,
conf = conf, m = m_IPM_rural)
```


```{r}
tablaMuestreo_IPM_nacional <- tablaMuestreo_IPM_urbano

tablaMuestreo_IPM_nacional$PSUinSample <- tablaMuestreo_IPM_urbano$PSUinSample + 
                                              tablaMuestreo_IPM_rural$PSUinSample

tablaMuestreo_IPM_nacional$HouseholdsInSample  <- tablaMuestreo_IPM_urbano$HouseholdsInSample + 
                                              tablaMuestreo_IPM_rural$HouseholdsInSample

tablaMuestreo_IPM_rural$PersonsInSample  <- tablaMuestreo_IPM_urbano$PersonsInSample + 
                                              tablaMuestreo_IPM_rural$PersonsInSample

# El efecto diseño es deff =  V_p() / V_MAS, entonces 
# deff_nnal = V_p()_urb / V_MAS_urb + V_p()_rur / V_MAS_rur =  (V_p()_urb +  V_p()_rur) / (V_MAS_urb +  V_MAS_rur) 
# Despejamos las Varianzas bajo MAS, V_MAS = V_p() / deff      CV = sqrt(V) / P;  V = (CV * P)^2 
V_MAS_IPM_urbano <-  ((cve_IPM_deseado_urbano * P_IPM_deseado_urbano) ^ 2) / tablaMuestreo_IPM_urbano$DEFF
V_MAS_IPM_rural <-  ((cve_IPM_deseado_rural * P_IPM_deseado_rural) ^ 2) / tablaMuestreo_IPM_rural$DEFF

V_IPM_nacional <- ((cve_IPM_deseado_urbano * P_IPM_deseado_urbano)^2) + ((cve_IPM_deseado_rural * P_IPM_deseado_rural)^2) 
deff_IPM_nacional <- V_IPM_nacional / (V_MAS_IPM_urbano + V_MAS_IPM_rural)

medidas_error_IPM_nacional <- samplesize4surveys::e4p(N = N_urbano + N_rural, n = tablaMuestreo_IPM_nacional$PersonsInSample, 
                        P = P_IPM_deseado_urbano, DEFF = deff_IPM_nacional)

tablaMuestreo_IPM_nacional$DEFF <- deff_IPM_nacional

tablaMuestreo_IPM_nacional$cve <- round(medidas_error_IPM_nacional$cve / 100, 3)
tablaMuestreo_IPM_nacional$M.E. <- round(medidas_error_IPM_nacional$Margin_of_error / 100, 3)
tablaMuestreo_IPM_nacional$M.E.R <- round(medidas_error_IPM_nacional$Relative_Margin_of_error / 100, 3)

tablaMuestreo_IPM_urbano$cve <- round(cve_IPM_deseado_urbano, 3)
tablaMuestreo_IPM_urbano$M.E. <- round(margenError_deseado_IPM_urbano, 3)
tablaMuestreo_IPM_urbano$M.E.R <- round(mer_IPM_deseado_urbano, 3)

tablaMuestreo_IPM_rural$cve <- round(cve_IPM_deseado_rural, 3)
tablaMuestreo_IPM_rural$M.E. <- round(margenError_deseado_IPM_rural, 3)
tablaMuestreo_IPM_rural$M.E.R <- round(mer_IPM_deseado_rural, 3)
```


# Costos

```{r}
tablaMuestreo_desoc_urbano$Costos_UPM <- modelo_urbano$coefficients[1] + 
tablaMuestreo_desoc_urbano$HouseholdsPerPSU * modelo_urbano$coefficients[2] + 
tablaMuestreo_desoc_urbano$PSUinSample * modelo_urbano$coefficients[3]

tablaMuestreo_desoc_urbano$Costos_Total <- tablaMuestreo_desoc_urbano$Costos_UPM * tablaMuestreo_desoc_urbano$PSUinSample
```

```{r}
tablaMuestreo_desoc_rural$Costos_UPM <- modelo_rural$coefficients[1] + 
tablaMuestreo_desoc_rural$HouseholdsPerPSU * modelo_rural$coefficients[2] + 
tablaMuestreo_desoc_rural$PSUinSample * modelo_rural$coefficients[3]

tablaMuestreo_desoc_rural$Costos_Total <- tablaMuestreo_desoc_rural$Costos_UPM * tablaMuestreo_desoc_rural$PSUinSample
```


```{r}
tablaMuestreo_desoc_nacional$Costos_Total <- tablaMuestreo_desoc_urbano$Costos_Total + 
                                             tablaMuestreo_desoc_rural$Costos_Total


tablaMuestreo_desoc_nacional$Costos_UPM <- tablaMuestreo_desoc_nacional$Costos_Total /  tablaMuestreo_desoc_nacional$PSUinSample
```

```{r}
tablaMuestreo_desoc_nacional <- tablaMuestreo_desoc_nacional %>% 
  relocate(Costos_Total, .after = last_col())
```






```{r}
tablaMuestreo_pobrezaMonet_urbano$Costos_UPM <- modelo_urbano$coefficients[1] + 
tablaMuestreo_pobrezaMonet_urbano$HouseholdsPerPSU * modelo_urbano$coefficients[2] + 
tablaMuestreo_pobrezaMonet_urbano$PSUinSample * modelo_urbano$coefficients[3]

tablaMuestreo_pobrezaMonet_urbano$Costos_Total <- tablaMuestreo_pobrezaMonet_urbano$Costos_UPM * tablaMuestreo_pobrezaMonet_urbano$PSUinSample
```

```{r}
tablaMuestreo_pobrezaMonet_rural$Costos_UPM <- modelo_rural$coefficients[1] + 
tablaMuestreo_pobrezaMonet_rural$HouseholdsPerPSU * modelo_rural$coefficients[2] + 
tablaMuestreo_pobrezaMonet_rural$PSUinSample * modelo_rural$coefficients[3]

tablaMuestreo_pobrezaMonet_rural$Costos_Total <- tablaMuestreo_pobrezaMonet_rural$Costos_UPM * tablaMuestreo_pobrezaMonet_rural$PSUinSample
```


```{r}
tablaMuestreo_pobrezaMonet_nacional$Costos_Total <- tablaMuestreo_pobrezaMonet_urbano$Costos_Total + 
                                             tablaMuestreo_pobrezaMonet_rural$Costos_Total


tablaMuestreo_pobrezaMonet_nacional$Costos_UPM <- tablaMuestreo_pobrezaMonet_nacional$Costos_Total /  tablaMuestreo_pobrezaMonet_nacional$PSUinSample
```


```{r}
tablaMuestreo_pobrezaMonet_nacional <- tablaMuestreo_pobrezaMonet_nacional %>% 
  relocate(Costos_Total, .after = last_col())
```



```{r}
tablaMuestreo_IPM_urbano$Costos_UPM <- modelo_urbano$coefficients[1] + 
tablaMuestreo_IPM_urbano$HouseholdsPerPSU * modelo_urbano$coefficients[2] + 
tablaMuestreo_IPM_urbano$PSUinSample * modelo_urbano$coefficients[3]

tablaMuestreo_IPM_urbano$Costos_Total <- tablaMuestreo_IPM_urbano$Costos_UPM * tablaMuestreo_IPM_urbano$PSUinSample
```

```{r}
tablaMuestreo_IPM_rural$Costos_UPM <- modelo_rural$coefficients[1] + 
tablaMuestreo_IPM_rural$HouseholdsPerPSU * modelo_rural$coefficients[2] + 
tablaMuestreo_IPM_rural$PSUinSample * modelo_rural$coefficients[3]

tablaMuestreo_IPM_rural$Costos_Total <- tablaMuestreo_IPM_rural$Costos_UPM * tablaMuestreo_IPM_rural$PSUinSample
```


```{r}
tablaMuestreo_IPM_nacional$Costos_Total <- tablaMuestreo_IPM_urbano$Costos_Total + 
                                             tablaMuestreo_IPM_rural$Costos_Total


tablaMuestreo_IPM_nacional$Costos_UPM <- tablaMuestreo_IPM_nacional$Costos_Total /  tablaMuestreo_IPM_nacional$PSUinSample
```

```{r}
tablaMuestreo_IPM_nacional <- tablaMuestreo_IPM_nacional %>% relocate(Costos_Total, .after = last_col())
```



Conformar en una lista las tablas de muestreo para exportar



```{r}
tablaMuestreo_desoc_urbano$Costos_UPM <- round(tablaMuestreo_desoc_urbano$Costos_UPM)
tablaMuestreo_desoc_urbano$Costos_Total <- round(tablaMuestreo_desoc_urbano$Costos_Total)

tablaMuestreo_desoc_rural$Costos_UPM <- round(tablaMuestreo_desoc_rural$Costos_UPM)
tablaMuestreo_desoc_rural$Costos_Total <- round(tablaMuestreo_desoc_rural$Costos_Total)

tablaMuestreo_desoc_nacional$Costos_UPM <- round(tablaMuestreo_desoc_nacional$Costos_UPM)
tablaMuestreo_desoc_nacional$Costos_Total <- round(tablaMuestreo_desoc_nacional$Costos_Total)
```



```{r}
lista_resultados_desoc <- list(tablaMuestreo_desoc_urbano, tablaMuestreo_desoc_rural,
                             tablaMuestreo_desoc_nacional)
names(lista_resultados_desoc) <- c("desoc_urbano", "desoc_rural", "desoc_nacional")
```






```{r}
tablaMuestreo_pobrezaMonet_urbano$Costos_UPM <- round(tablaMuestreo_pobrezaMonet_urbano$Costos_UPM)
tablaMuestreo_pobrezaMonet_urbano$Costos_Total <- round(tablaMuestreo_pobrezaMonet_urbano$Costos_Total)

tablaMuestreo_pobrezaMonet_rural$Costos_UPM <- round(tablaMuestreo_pobrezaMonet_rural$Costos_UPM)
tablaMuestreo_pobrezaMonet_rural$Costos_Total <- round(tablaMuestreo_pobrezaMonet_rural$Costos_Total)

tablaMuestreo_pobrezaMonet_nacional$Costos_UPM <- round(tablaMuestreo_pobrezaMonet_nacional$Costos_UPM)
tablaMuestreo_pobrezaMonet_nacional$Costos_Total <- round(tablaMuestreo_pobrezaMonet_nacional$Costos_Total)
```


```{r}
lista_resultados_pobrezaMonet <- list(tablaMuestreo_pobrezaMonet_urbano, tablaMuestreo_pobrezaMonet_rural,
                             tablaMuestreo_pobrezaMonet_nacional)
names(lista_resultados_pobrezaMonet) <- c("pobrezaMonet_urbano", "pobrezaMonet_rural", "pobrezaMonet_nacional")
```





```{r}
tablaMuestreo_IPM_urbano$Costos_UPM <- round(tablaMuestreo_IPM_urbano$Costos_UPM)
tablaMuestreo_IPM_urbano$Costos_Total <- round(tablaMuestreo_IPM_urbano$Costos_Total)

tablaMuestreo_IPM_rural$Costos_UPM <- round(tablaMuestreo_IPM_rural$Costos_UPM)
tablaMuestreo_IPM_rural$Costos_Total <- round(tablaMuestreo_IPM_rural$Costos_Total)

tablaMuestreo_IPM_nacional$Costos_UPM <- round(tablaMuestreo_IPM_nacional$Costos_UPM)
tablaMuestreo_IPM_nacional$Costos_Total <- round(tablaMuestreo_IPM_nacional$Costos_Total)
```



```{r}
lista_resultados_IPM <- list(tablaMuestreo_IPM_urbano, tablaMuestreo_IPM_rural,
                             tablaMuestreo_IPM_nacional)
names(lista_resultados_IPM) <- c("IPM_urbano", "IPM_rural", "IPM_nacional")
```








Exportamos los resultados:

```{r}
setwd("../output")
write_xlsx(lista_resultados_desoc, "lista_resultados_desoc.xlsx")
write_xlsx(lista_resultados_pobrezaMonet, "lista_resultados_pobrezaMonet.xlsx")
write_xlsx(lista_resultados_IPM, "lista_resultados_IPM.xlsx")

```

