---
title: "Desarrollo panel rotacional"
author: "José Fernando Zea - Andrés Gutiérrez"
date: '2022-06-01'
output: html_document
---

```{r setup, include=FALSE}
knitr::opts_chunk$set(echo = TRUE)
```

# 0. Introducción 

Se desarrolan los esquemas rotaciones en cada uno de los estratos de Costa Rica para 10 años en dos pasos:

*1. Preparación del marco poblacional
*2. Desarrollo de esquema rotacional en cada estrato

Primero se cargan los paquetes necesarios para el desarrollo de este ejercicio y dos script con dos funciones a la medida que desarrollan los esquemas de rotación de manera muy flexible:

```{r, warning = FALSE, message = FALSE}
library(extraDistr)
library(haven)
library(labelled)
# library(plyr) # Necesaria tener instalados pero no cargar
# library(tibble) # Necesaria tener instalados pero no cargar
library(dplyr)
library(flextable)
```

Cargamos la función para la generaciones de los paneles rotativos (para este caso 5-0-0) y una segunda función que asigna las UPMs a los paneles rotativos de manera aleatoria y selecciona la muestra de UPMs en cada estrato en cada periodo y asigna aleatoriamente a cada uno de los paneles:

```{r, warning = FALSE, message = FALSE}
source("funcion/f_paneles.r")
source("funcion/f_escenariosPaneles.r")
```


# 1. Preparación del marco poblacional

Para realizar el esquema rotativo se realizarán los siguientes 5 pasos:

* A. Lectura del marco poblacional
* B. Generación del esquema rotativo
* C. Uniones de estratos pequeños
* D. Asignación de tamaño de muestra de las UPM (tansversalmente) y asignación de la muestra por estrato (UPM)  4. 
* E. Construcción de UPMs virtuales

## A. Lectura de marco poblacional

Realizamos la lectura del marco poblacional y llevamos a cabo la exclusión de unas pocas UPMs que tienen menos de 24 vivienda lo cual no permitiría realizar la selección de las 12 viviendas que se requieren por UPM sin poner en riesgo el agotamiento de estas durante los 10 años:

```{r, warning = FALSE, message = FALSE}
marco <- read_spss("MMV_2011 usuarios_Cepal.sav")

###################### Exclusiones ##########################
marco <- marco %>% group_by(Num_UPM11) %>% mutate(num_viv_ocup_UpmCompleta = sum(Viv_ocupadas))
marco <- filter(marco, num_viv_ocup_UpmCompleta >= 24)
```


## B. Generación del esquema rotativo

Generamos el esquema rotativo 5-0-0 con la primera función leída:

```{r, warning = FALSE, message = FALSE}
paneles <- cbind(panelesRotativos(5, 0, 0, 40), 
                 panelesRotativos(5, 0, 0, 40, letra_inicial = "F"),
                 panelesRotativos(5, 0, 0, 40, letra_inicial = "K"))

num_letras <- paneles %>% as.matrix() %>% as.vector() %>% unique() %>% length()
num_paneles_trimestre <- ncol(paneles)
paneles %>% flextable()
```

## C. Uniones de estratos pequeños

Los estratos que cuenten con muy pocas UPMs (en este caso el estrato 123: Central Resto Alto) se colapsa, se requieren a lo menos 132 UPM (que corresponde al número de paneles durante 10 años en este ejercicio) para poder garantizar el esquema rotativo, esto conllevará a crear UPMs virtuales dividiendo las UPMs originales:

```{r, warning = FALSE, message = FALSE}
consulta_temp <- marco %>% group_by(estrato_rsns) %>% summarise(cuenta = n()) %>%
            arrange(cuenta)
consulta_temp$Estrato <- consulta_temp$estrato_rsns %>% labelled::to_factor()
flextable(consulta_temp)
rm(consulta_temp)
```
Se une el estrato Central Resto Alto al estrato Central Resto Medio:

```{r, warning = FALSE, message = FALSE}
########################## Recodificaciones ###############################
# Central Resto Alto unirlo con Central Resto Medio
# (código 122 y 123)

marco$estrato_Recod <- ifelse(marco$estrato_rsns %in% c(122, 123), "122-123",
                              marco$estrato_rsns)

estrato_codigo <- c("122-123", "321", "322", "211", "421", "212", "411", "522", "312", 
                    "521", "121", "611", "511", "114", "311", "422", "512", "221", 
                    "412", "222",  "612", "113", "124", "111", "112")

estrato_etiqueta <- c("Central Resto Alto - Medio", "Pac. Central Sur Urbano", "Pac. Central Sur Rural", 
                      "Chorotega Norte Urbano", "Brunca Sur Urbano", "Chorotega Norte Rural", 
                      "Brunca Norte Urbano", "H. Atlántica Sur Rural", "Pac. Central Norte Rural", 
                      "H. Atlántica Sur Urbano", "Central Resto Bajo", "H. Norte Urbano", 
                      "H. Atlántica Norte Urbano", "Central GAM Rural", "Pac. Central Norte Urbano", 
                      "Brunca Sur Rural", "H. Atlántica Norte Rural", "Chorotega Sur Urbano", 
                      "Brunca Norte Rural", "Chorotega Sur Rural", 
                      "H. Norte Rural", "Central GAM Alto", "Central Resto Rural", 
                      "Central GAM Bajo", "Central GAM Medio")


marco$estrato_Recod_etiq <- plyr::mapvalues(marco$estrato_Recod, 
                                            from = estrato_codigo,
                                            to = estrato_etiqueta)

```


Se resume el tamaño de UPMs en cada uno de los estratos:

```{r, warning = FALSE, message = FALSE}
consulta_numUpmEstrato <- marco %>% group_by(estrato_Recod) %>% summarise(cuenta = n()) %>%
  arrange(cuenta)

consulta_numUpmEstrato$estrato_Recod_etiq <- plyr::mapvalues(consulta_numUpmEstrato$estrato_Recod, 
                                                             from = estrato_codigo, to = estrato_etiqueta)
flextable(consulta_numUpmEstrato)
```

## D. Asignación de tamaño de muestra de las UPM (tansversalmente) y asignación de la muestra por estrato (UPM) 

Se lleva a cabo la asignación del tamaño de muestra transversal y la asignación por estrato de manera proporcional:

```{r, warning = FALSE, message = FALSE}
############################## Tamaño de muestra de UPMs Universo ###################
# Ver hoja de cálculo 5-Tamaños de muestra_EncuBase_20-04-2022, hoja: TM_Desocupados (12 viviendas)
tam_mue_nacional_transv <- 1868

############### Repartir tamaño de muestra de forma proporcional ################
# Más adalente asignción Kish por ahora proporcional
tam_mue_estrato_transv <- round(tam_mue_nacional_transv *
                                consulta_numUpmEstrato$cuenta / sum(consulta_numUpmEstrato$cuenta))

names(tam_mue_estrato_transv) <- consulta_numUpmEstrato$estrato_Recod_etiq
tam_mue_estrato_transv %>% as.data.frame() %>% tibble::rownames_to_column() %>%
  `names<-`(c("Estrato", "Tam Muestra")) %>%
  flextable()
```
Presentamos un resumen del tamaño poblacional y de muestra por estrato:

```{r, warning = FALSE, message = FALSE}
############################## Cálculos de tamaño por estrato ############################## 
# ################## Consultar el tamaño de muestra y de población de cada estrato
tamano_estratos_UPM <-  consulta_numUpmEstrato$cuenta
names(tamano_estratos_UPM) <- consulta_numUpmEstrato$estrato_Recod_etiq

# # Integrar tamaño de población y de muestra de los estratos de la UPM
df_tamPobMueEstratos <- inner_join(as.data.frame(tamano_estratos_UPM) %>% tibble::rownames_to_column(),
                                   as.data.frame(tam_mue_estrato_transv) %>% tibble::rownames_to_column())
names(df_tamPobMueEstratos)[names(df_tamPobMueEstratos) == "rowname"] <- "estrato_Recod_etiq"


df_tamPobMueEstratos <- df_tamPobMueEstratos %>%
  left_join(consulta_numUpmEstrato %>% select(estrato_Recod, estrato_Recod_etiq),
            by = "estrato_Recod_etiq") %>% select(estrato_Recod, estrato_Recod_etiq,
                                                  tamano_estratos_UPM, tam_mue_estrato_transv)

```

## E. Construcción de UPMs virtuales

Llevamos a cabo la construcción de las UPMs virtuales de manera que superen los 132 paneles necesarios durante los 40 trimestres (10 años)

```{r, warning = FALSE, message = FALSE}
num_particiones_upm <- 2
datos_UPMS <- data.frame(estrato_Recod = marco$estrato_Recod,   estrato_Recod_etiq = marco$estrato_Recod_etiq,
                         Num_UPM11 = marco$Num_UPM11, num_viv_ocup_UpmCompleta = marco$num_viv_ocup_UpmCompleta)

datos_UPMS <- arrange(datos_UPMS, Num_UPM11)

datos_UPMS <- datos_UPMS[rep(row.names(datos_UPMS), each = num_particiones_upm), ]
datos_UPMS <- datos_UPMS %>% group_by(Num_UPM11) %>%  mutate(sectemp = 1:n())
datos_UPMS$upm_virtual <- paste0(datos_UPMS$Num_UPM11,"_", 1:num_particiones_upm)
head(datos_UPMS) %>% flextable()
```

# 2. Desarrollo de esquema rotacional en cada estrato

En este proceso se realiza el esquema rotacional en 4 pasos:

* A. Inicialización de esquema rotacional
* B. Construcción del esquema rotativo en cada estrato (aprox 2 minutos)
* C. Revisión de coherencia del panel
* Organización de salidas

## A. Inicialización de esquema rotacional
Se inicializan las listas dodne se almacenan los esquemas rotacionales en cada uno de los estratos:

```{r, warning = FALSE, message = FALSE}
vctr_estratos_recod <- sort(unique(datos_UPMS$estrato_Recod))

lst_estratoPaneles <- vector(mode = "list", length = length(vctr_estratos_recod))
lst_tampobpaneles <- vector(mode = "list", length = length(vctr_estratos_recod))
lst_tammuebpaneles <- vector(mode = "list", length = length(vctr_estratos_recod))
lst_infoconformacionpaneles <- vector(mode = "list", length = length(vctr_estratos_recod))
lst_infomuepaneles <- vector(mode = "list", length = length(vctr_estratos_recod))
lst_ChequeoTamPobUPM <- vector(mode = "list", length = length(vctr_estratos_recod))
lst_ChequeoTamMueUPM <- vector(mode = "list", length = length(vctr_estratos_recod))
```


## B. Construcción del esquema rotativo en cada estrato
Se lleva a cabo en cada estrato la organización de las UPMs en los 132 paneles y la selección aleatoria de las UPMS en cada uno de los estratos respetando el tamaño de muestra asignado en cada estrato:

```{r, warning = FALSE, message = FALSE}
for(i in 1:length(vctr_estratos_recod)){
   
  temp <- (f_escenariosPanel(DF = datos_UPMS %>% 
           filter(estrato_Recod == vctr_estratos_recod[i]),
           nombre_estrato = "estrato_Recod",
           nombre_UPM = "upm_virtual",
           panel = paneles,
           NumUPM_estrato =  2 * df_tamPobMueEstratos$tamano_estratos_UPM[df_tamPobMueEstratos$estrato_Recod ==  
                                                                         vctr_estratos_recod[i]], # 2 *                
           tamano_estratos_UPM[i], # Multiplicar por dos debido a las UPMs virtuales
          TamMueUPM_estrato = df_tamPobMueEstratos$tam_mue_estrato_transv[df_tamPobMueEstratos$estrato_Recod == 
                                                                            vctr_estratos_recod[i]]))
  
  #df_tamPobMueEstratos$tamano_estratos_UPM
  lst_estratoPaneles[[i]] <- temp$DF_EstratoPaneles
  lst_tampobpaneles[[i]] <- temp$DF_TamPobPaneles
  lst_tammuebpaneles[[i]] <- temp$DF_TamMuebPaneles
  lst_infoconformacionpaneles[[i]] <- temp$InfoConformacionPaneles
  lst_infomuepaneles[[i]] <- temp$InfoMuePaneles
  lst_ChequeoTamPobUPM[[i]] <- temp$chequeo_NumUPM_estrato
  lst_ChequeoTamMueUPM[[i]]<- temp$chequeo_TamMueUPM_estrato
  print(paste("Periodo", i))
  }
```

# C. Revisión de coherencia del panel

Se lleva a cabo una revisión del esquema rotativo en los trimestres de manera que respete el tamaño de muestra por estrato y también que se utilicen todos los paneles en el período de interés:

```{r, warning = FALSE, message = FALSE}
cat("Revisión de uso de todas las UPMS:")
unlist(lst_ChequeoTamPobUPM) %>% table()
cat("Revisión de consistencia de tamaño de muestra:")
unlist(lst_ChequeoTamMueUPM) %>% table()
```

# Organización de salidas

Cada uno de las ssalidas de la función que lleva a cabo los escenarios de los paneles se organizan:

```{r, warning = FALSE, message = FALSE}
df_estratoPaneles <- bind_rows(lst_estratoPaneles)
df_tampobpaneles <- bind_rows(lst_tampobpaneles)
df_tammuebpaneles <- bind_rows(lst_tammuebpaneles)
df_infoconformacionpaneles <- bind_rows(lst_infoconformacionpaneles)
df_infomuepaneles <- bind_rows(lst_infomuepaneles)

df_estratoPaneles$Estrato_Panel <- paste0(df_estratoPaneles$Estrato, "_",
                                    df_estratoPaneles$Paneles)

df_estratoPaneles <- df_estratoPaneles[c("Estrato_Panel", "Estrato", "UPM", "aleatorio", 
  "Paneles", "NpobUPMEnPanel", 
  "nUPMEnPanel", "alea_sel", "secuencia", "SeleccionUPM")]
```

